最高法院民事裁定　　　　　　　　一○○年度台抗字第三一號
再 抗告 人　林櫻花
　　　　　　黃朝煌
共同代理人　何邦超律師
上列再抗告人因與相對人陳賴等間清償債務強制執行事件，聲
明異議，對於中華民國九十九年十月六日台灣高等法院裁定（九
十九年度抗字第一三五八號），提起再抗告，本院裁定如下：
    主  文
再抗告駁回。
再抗告程序費用由再抗告人負擔。
    理  由
按對於抗告法院所為抗告有無理由之裁定再為抗告，僅得以其適
用法規顯有錯誤為理由，民事訴訟法第四百八十六條第四項規定
甚明。所謂適用法規顯有錯誤，係指原法院就其取捨證據所確定
之事實適用法規顯有錯誤而言，不包括認定事實不當之情形在內
。復依同法第四百九十五條之一第二項準用同法第四百六十九條
之一規定，以同法第四百六十九條各款以外之事由再為抗告，須
經第三審法院之許可，而該許可，以從事法之續造、確保裁判之
一致性或其他所涉及之法律見解具有原則上重要性者為限，否則
其再為抗告自非合法。上述規定，依強制執行法第三十條之一規
定，於強制執行程序準用之。本件再抗告人執原法院九十一年度
重上更(二)字第一六一號（下稱一六一號判決）及最高法院九十二
年度台上字第二三六○號確定判決為執行名義，聲請對相對人陳
賴等十五人之財產為強制執行，經台灣板橋地方法院（下稱板
橋地院）民事執行處（司法事務官）以再抗告人未提出已為一六
一號判決所諭知對待給付之證明為由，駁回其強制執行之聲請；
再抗告人聲明異議，復經板橋地院裁定駁回之，再抗告人不服，
提起抗告。原法院以：按強制執行，依確定之終局判決為之；執
行名義有對待給付者，以債權人已為給付或已提出給付後，始得
開始強制執行。查一六一號判決主文第二項及第五項分別諭知略
謂：相對人等人應給付再抗告人新台幣（下同）三百三十萬元本
息；該給付部分於再抗告人將坐落台北縣板橋市○○段五三八號
地號土地權利範圍十萬分之一三○及其地上第二六三五建號、門
牌：台北縣板橋市○○○路○段八號二樓之三九房屋所有權全部
移轉登記相對人陳賴等買賣契約出賣人，並將台北縣板橋地政
事務所八十三年板登字第○七八一六九號收件、於民國八十三年
十一月二十二日登記之最高限額二百七十四萬元之抵押權登記塗
銷時，同時為之。足見本件執行名義所命相對人之給付係附有再
抗告人之對待給付，依前揭規定，再抗告人應於對待給付或已提
出對待給付後，始得聲請對相對人之財產為強制執行。再抗告人
雖主張曾於九十九年三月十日、十五日以存證信函通知相對人等
配合辦理上開確定判決所示應給付事項，惟上開存證信函僅係重
申並催告相對人履行本件執行名義給付內容，難認已為對待給付
或已提出合法之準備對待給付，自不符開始強制執行之要件。再
抗告人嗣於同年四月二十日提出契稅申請書等申請移轉登記之文
件，聲請法院通知到院配合辦理系爭房地所有權移轉手續者，僅
相對人張淑子及陳正心二人，並非一六一號判決所載對待給付之
相對人全體，亦不生已提出對待給付之效力等詞，裁定駁回再抗
告人之抗告，經核並無適用法規顯有錯誤之情形。再抗告人提起
再抗告，雖執：本件對待給付應由再抗告人黃朝煌回復土地及建
築改良物移轉所有權登記予相對人張淑紫、陳正心，方屬適法云
云，為其論據；核屬原法院認定對待給付對象（相對人陳賴等
買賣契約出賣人）誰屬之事實當否之問題，要與適用法規是否顯
有錯誤無關，且無所涉及之法律見解具有原則上重要性之情事。
依前揭說明，自不應許可，其再抗告難謂合法。
據上論結，本件再抗告為不合法。依強制執行法第三十條之一，
民事訴訟法第四百九十五條之一第二項、第四百八十一條、第四
百四十四條第一項、第九十五條、第七十八條，裁定如主文。
中    華    民    國  一○○  年    一    月   十三   日 
                      最高法院民事第五庭
                          審判長法官  劉  福  聲  
                                法官  黃  義  豐  
                                法官  劉  靜  嫻  
                                法官  袁  靜  文  
                                法官  陳  國  禎  
本件正本證明與原本無異
                                      書  記  官  
中    華    民    國  一○○  年    一    月  二十六  日
                                                      v